臺灣高等法院高雄分院刑事判決　　　　 94年度上訴字第168號
　　上　訴　人
　　即　被　告　甲○○
　　　　　　　　　　　　（現在臺灣高雄看守所羈押中）
　　選任辯護人　許瑜容律師
　　　　　　　　柳聰賢律師
上列上訴人因毒品危害防制條例案件，不服臺灣高雄地方法院93
年度重訴字第106 號中華民國93年12月29日第一審判決（起訴案
號：臺灣高雄地方法院檢察署93年度偵字第14702 號），提起上
訴，本院判決如下：
      主  文
原判決撤銷。
甲○○共同製造第二級毒品，累犯，處有期徒刑拾年。第二級毒
品甲基安非他命拾壹公斤、含第二級毒品甲基安非他命及第四級
毒品先驅原料麻黃成分之黑褐色液體剩餘淨重93454 公克沒收
銷燬，如附表1 所示之物均沒收。
      事  實
一、甲○○曾因竊盜案件，於民國89年間經法院判處有期徒刑5
    月確定，並於90年5 月8 日易科罰金執行完畢。詎甲○○不
    知警惕，於93年3 月間，因曾貫政（綽號「志仔」）持有製
    造第二級毒品甲基安非他命之原料麻黃素，曾貫政乃僱請甲
    ○○製造第二級毒品甲基安非他命，每製造完成第二級毒品
    甲基安非他命1 公斤，代價新臺幣（下同）5,000 元。甲○
    ○意圖牟利，即與曾貫政共同基於製造第二級毒品甲基安非
    他命之犯意聯絡，由甲○○於93年5 月23日向不知情之吳明
    雄以500,000 元受讓坐落高雄縣杉林鄉○○段39號林班地編
    號507 號公有地之承租使用權，並僱用不知情工人於該處搭
    建工寮，作為製造第二級毒品甲基安非他命之工廠。93年6
    月間某日，甲○○復邀約高寶郎共同參與製造，高寶郎亦基
    於共同製造第二級毒品甲基安非他命之犯意聯絡，二人即購
    買如附表1 所示供製造第二級毒品甲基安非他命所需之器具
    、物料。其後於93年6 月間，曾貫政先後提供製造第二級毒
    品甲基安非他命之原料麻黃素100 公斤予甲○○、高寶郎執
    行製造第二級毒品甲基安非他命（製作過程詳如附表2 所示
    ），甲○○、高寶郎即使用原料麻黃素70公斤先後2 次接續
    製造完成第二級毒品甲基安非他命各5 公斤、6 公斤，並交
    由曾貫政委由王宗興販賣，但甲○○、高寶郎尚未獲取報酬
    。嗣於93年6 月22日下午5 時50分許，因王宗興另涉犯販賣
    第二級毒品案件為警逮獲，甲○○、高寶郎旋將所餘原料麻
    黃素30公斤移至他處。王宗興復於93年6 月25日帶警至上開
    製造第二級毒品甲基安非他命工廠，扣得含第二級毒品甲基
    安非他命及第四級毒品先驅原料麻黃成分之黑褐色液體共
    淨重93514 公克（嗣鑑驗共耗損60公克，剩餘淨重93454 公
    克）及甲○○、曾貫政、高寶郎所共有如附表1 所示供製造
    甲基安非他命所用之物，再經警循線查知土地使用人為甲○
    ○，而於93年7 月20日上午零時許，在花蓮縣花蓮市○○街
    12號前依法拘提甲○○。
二、案經臺灣高雄地方法院檢察署檢察官指揮高雄市政府警察局
    三民第二分局移送偵查起訴。
      理  由
一、訊據上訴人即被告甲○○（下稱被告）否認有製造第二級毒
    品之犯行，辯稱其因遭曾貫政之手下持槍脅迫及出言恐嚇對
    其家人不利，不得已始在曾貫政派人指導下製造第二級毒品
    甲基安非他命等語。
二、經查：
    (一)被告於93年5 月23日向不知情之吳明雄以500,000 元受讓
      坐落高雄縣杉林鄉○○段39號林班地編號507 號公有地之
      承租使用權，其後於93年6 月間，曾貫政先後提供製造第
      二級毒品甲基安非他命之原料麻黃素，由被告、高寶郎先
      後2 次接續製造完成第二級毒品甲基安非他命各5 公斤、
      6 公斤（製作過程詳如附表2 所示），嗣於93年6 月22日
      下午5 時50分許，因王宗興另涉犯販賣第二級毒品案件為
      警逮獲，王宗興復於93年6 月25日帶警至上開製造第二級
      毒品甲基安非他命工廠，扣得含第二級毒品甲基安非他命
      及第四級毒品先驅原料麻黃成分之黑褐色液體共淨重93
      514 公克（因鑑驗共耗損60公克，剩餘淨重93454 公克）
      及如附表所示之供製造甲基安非他命所用之器具、物料之
      事實，業據證人吳明雄在警詢陳述以500,000 出讓上開土
      地承租使用權予被告等語在卷（見偵查卷第75頁），而證
      人吳明雄在警詢之陳述，已經被告於本院審判程序同意作
      為證據，本院審酌證人吳明雄在警詢陳述之情況，亦屬適
      當，自得為證據。又證人高寶郎在原審及證人曾貫政於原
      審、本院審理中均結證稱由曾貫政提供製造第二級毒品甲
      基安非他命之原料麻黃素予被告、高寶郎先後接續製造完
      成第二級毒品甲基安非他命各5 公斤、6 公斤等語（見原
      審卷第100 、119 、125 頁、本院94年5 月11日言詞辯論
      筆錄），證人蔡宗霖於本院亦結證查到王宗興後，由王宗
      興供出製毒工廠等語在卷（見本院94年3 月30日言詞辯論
      筆錄），並有公有山坡地讓渡契約、扣押物照片附卷可稽
      （見偵查卷第94頁、原審卷第64～74頁），復有含第二級
      毒品甲基安非他命及第四級毒品先驅原料麻黃成分之黑
      褐色液體共淨重93514 公克（嗣鑑驗耗損60公克，剩餘淨
      重93454 公克）及如附表1 所示之供製造甲基安非他命所
      用之器具、物料扣案可佐。再扣案之黑褐色液體含第二級
      毒品甲基安非他命及第四級毒品先驅原料麻黃成分，亦
      經內政部警政署刑事警察局以氣相層析質譜分析法、核磁
      共振分析法、掃瞄式電子顯微鏡鑑定無訛，有該局93年9
      月20日刑鑑字第0930141787號鑑驗通知書可憑（見原審卷
      第75～77頁）。另被告就上開事實亦陳述在卷，與上開各
      事證相符，被告此部分自白即堪信為真正。從而，上開事
      實應堪以認定。
    (二)被告固辯稱其因遭曾貫政之手下持槍脅迫及出言恐嚇對其
      家人不利，不得已始在曾貫政派人指導下製造第二級毒品
      甲基安非他命等語，而證人高寶郎於原審亦結證稱其與被
      告受「阿偉」控制行蹤，且看到「偉仔」的外套有鼓鼓現
      象，有可能是持槍，又曾貫政向其與被告脅迫表示如果逃
      走，將對其與被告之家人不利等語（見原審卷第101 ～10
      3 頁）。然觀諸下列各點：
      1.證人曾貫政迭次結證稱其因有製造第二級毒品甲基安非
        他命之原料麻黃素，乃經由朋友介紹得知被告會製造第
        二級毒品甲基安非他命，因而給予報酬委請被告製造第
        二級毒品甲基安非他命，並無「阿偉」之人，亦無持槍
        脅迫之情等語（見原審卷第118 ～128 頁、本院94年5
        月11日言詞辯論筆錄）。
      2.被告於93年7 月25日第1 次警詢、偵訊、法院訊問及93
        年8 月2 日第2 次偵訊時，均未陳述遭曾貫政持槍及出
        言脅迫之情（見偵查卷第2 ～7 、111 ～113 、120 ～
        124 頁、原審聲羈卷第4 ～5 頁），嗣於警詢、偵訊及
        法院審理中始分別陳稱：「‧‧‧他們有拿槍，拿槍押
        我及另1 個朋友去載鋁板去該處給他們蓋房子，其中有
        1 人負責押我們2 人‧‧‧後來他們又加入1 個人過來
        押我們製作‧‧‧」、「‧‧‧一開始他們只是問我要
        不要工作，我當時並不知道是要從事製造安非他命，後
        來我知道了以後就想離開，他們拿槍出來恐嚇我說一旦
        知道了以後，就不能離開，如果我要離開就要將我活埋
        」、「工廠金主叫2 名不知名手下持2 枝AK47長槍恐嚇
        我」、「那一次見過之後我就再也沒有看過了，我不知
        道槍械現在何處」、「‧‧‧他們如何搭建我不清楚，
        搭建完之後他們找我去幫忙‧‧‧」、「‧‧‧我問他
        是做什麼的，他說是製毒，我不願意，『志仔』就叫小
        弟拿AK47的步槍押著我在工寮裡做」、「有1 個我不知
        道姓名的男子‧‧‧他拿槍看顧我們」、「是拿短槍，
        只有第1 次有看到從後車廂拿出AK47步槍出來，後來都
        是看到短槍」等語（見偵查卷第135 頁、第149 頁反面
        、原審卷第14、17、155 頁）。互核被告前後所述，被
        告先係陳稱受曾貫政之小弟1 人持槍強押搭建工寮，而
        後由2 人持2 枝AK47長槍強押製造第二級毒品甲基安非
        他命，其後再陳稱不知曾貫政如何搭建工寮，係由曾貫
        政之小弟1 人持1 枝AK47長槍強押製造第二級毒品甲基
        安非他命，嗣而改稱係持短槍脅迫，被告前後所述顯反
        覆不一。
      3.證人高寶郎在原審證稱：「還有一名綽號『阿偉』的男
        子監視我們製造安非他命」、「（問：有無以槍或其他
        工具押你？）沒看到‧‧‧」、「（問：你說「阿偉」
        控制你們沒有拿槍或其他工具？）我沒有看到，不過在
        他的衣服裡面有黑黑的東西，我想那一定是槍，那個黑
        黑的東西很短，但約3 、4 公分長，寬約2 、3 公分，
        圓圓的不詳物品，放在腰際，以外套蓋住。此外沒有看
        到其他東西」等語（見原審卷第101 、103 頁）。互核
        被告與證人高寶郎彼此之陳述，證人高寶郎係證稱受「
        偉仔」監視，未見到槍，僅見到長約3、4公分、寬約2
        、3 公分，黑黑、圓圓的不詳物品，是被告與證人高寶
        郎彼此之陳述即屬不一致。
      4.證人高寶郎亦證稱：「‧‧‧我們可以到外面放置獵捕
        的陷阱，或到山上晃一晃‧‧‧」、「（問：你剛去該
        工寮的前1 、2 日，該工寮是否只有你與劉喜賓2 個人
        ？）對」、「我沒有出去過，但是甲○○會出去‧‧‧
        」、「（問：甲○○有無說是他自願製造的，或者是別
        人逼他的？）沒有。」、「（問：當時甲○○是否可以
        自由活動，或者有遭人控制行動？）他那時行動很自由
        ，沒有遭人控制。」（見原審卷第103 、110 、112 、
        116 頁），被告於原審陳述其前往邀證人高寶郎共同製
        造第二級毒品甲基安非他命時是自由的等語（見原審卷
        第155 頁）。
      5.參以被告與證人高寶郎係2 親等之姻親關係，已經被告
        與證人高寶郎陳明在卷，且證人高寶郎證稱：「可能因
        為我事業比較不順利，且在外面有欠人家錢，所以甲○
        ○才會找我去」、「因為我當時沒有工作，他（指被告
        ）說有人要找他製造安非他命，製造第一階段，問我是
        否願意，我想說當時沒有工作，就答應他。」，被告與
        證人高寶郎既係2 親等姻親，關係非屬一般，被告果真
        係遭曾貫政持槍脅迫，豈會邀約證人高寶郎共同製造，
        而使其親人同受不利之理？
      6.證人即員警蔡宗霖於本院結證稱原係偵辦他案，監聽中
        得知王宗興是毒品上線，逮捕王宗興後，再經由王宗興
        查到製毒工廠，始循線查獲被告，當時並不知曾貫政涉
        案等語（見本院94年3 月30日言詞辯論筆錄），是員警
        蔡宗霖之證言亦無從證明曾貫政持有AK47步槍。
      7.被告與曾貫政於製造第二級毒品甲基安非他命前，2 人
        原不相識，曾貫政為尋覓有製造第二級毒品甲基安非他
        命技術之人，始在朋友「益仔」介紹下認識被告，此為
        證人曾貫政結證在卷（見原審卷第118 頁），被告亦陳
        述係93年4 月間經由朋友「益仔」介紹始認識曾貫政等
        語（見原審卷第156 頁），則被告苟原係不知如何製造
        第二級毒品甲基安非他命，曾貫政豈有非必強押、恐嚇
        及指導被告製造第二級毒品甲基安非他命不可之理？且
        被告苟遭曾貫政出言恐嚇將對其家人不利，被告於被查
        獲後，豈有不據實陳述，並請求保護其家人安全，反而
        避重就輕之理？
      綜上各節，被告所述及證人高寶郎證稱遭曾貫政之手下持
      槍脅迫，不得已始製造第二級毒品甲基安非他命等語，難
      以遽採。
    (三)被告於警詢、原審固陳述共製成第二級毒品甲基安非他命
      300 公斤等語。然被告嗣於本院改稱其僅先後2 次接續製
      造完成第二級毒品甲基安非他命各5 公斤、6 公斤，均由
      曾貫政取走，其於原審為求供出來源以減刑，故誇大數量
      等語（見本院94年5 月11日言詞辯論筆錄），另證人曾貫
      政於原審及本院迭次結證稱其共交付製造第二級毒品甲基
      安非他命之原料麻黃素100 公斤予被告，被告先後2 次接
      續製造完成第二級毒品甲基安非他命各5 公斤、6 公斤，
      均交由王宗興販賣等語（見原審卷第125 、126 ～127 、
      129 頁、本院94年5 月11日言詞辯論筆錄），證人王宗興
      於原審亦結證稱曾貫政先後2 次交付第二級毒品甲基安非
      他命各5 公斤、6 公斤，委託其販賣等語（見原審卷第90
      頁）。此外，復未查扣第二級毒品甲基安非他命成品，被
      告於警詢、原審陳述共製成第二級毒品甲基安非他命300
      公斤等語，即難信與事實相符，應認被告先後2 次接續製
      造完成第二級毒品甲基安非他命各5 公斤、6 公斤。
    (四)被告於警詢、原審固陳述曾貫政共交付製造第二級毒品甲
      基安非他命之原料麻黃素520 公斤，其後剩餘原料麻黃素
      48公斤等語。然被告嗣於本院改稱曾貫政共交付製造第二
      級毒品甲基安非他命之原料麻黃素100 公斤，其後剩餘原
      料麻黃素30公斤，其於原審為求供出來源以減刑，故誇大
      數量等語（見本院94年5 月11日言詞辯論筆錄），另證人
      曾貫政於原審及本院迭次結證稱其共交付製造第二級毒品
      甲基安非他命之原料麻黃素100 公斤予被告等語（見原審
      卷第129 頁、本院94年5 月11日言詞辯論筆錄），此外，
      復未查扣製造第二級毒品甲基安非他命原料麻黃素以供佐
      證，被告於警詢、原審陳述曾貫政共交付製造第二級毒品
      甲基安非他命之原料麻黃素520 公斤，其後剩餘原料麻黃
      素48公斤等語，即難信與事實相符，應認曾貫政共交付製
      造第二級毒品甲基安非他命之原料麻黃素100 公斤予被告
      ，其後剩餘原料麻黃素30公斤。至證人曾貫政雖又證稱交
      付製造第二級毒品甲基安非他命之原料麻黃素100 公斤予
      被告，並無剩餘等語。但證人曾貫政於原審曾結證稱有把
      原放在山上未做完之原料搬下山，而後與高寶郎在屏東縣
      春日鄉繼續製造甲基安非他命等語（見原審卷第127 頁）
      ，又證人高寶郎於原審亦結證稱有與被告回工寮搬走原料
      ，先放在甲仙，再載曾貫政去取回語（見原審卷第105 、
      117 頁），被告於原審復陳稱有與高寶郎搬走剩餘原料麻
      黃素，本欲交予檢察官，卻被高寶郎、曾貫政先取走等語
      （見原審卷第154 、161 頁）。是證人曾貫政之證述前後
      不一，復核與被告之陳述及證人高寶郎之證述不相符，證
      人曾貫政證述未剩餘原料麻黃素，為無可採。
    (五)被告於原審固陳述曾貫政曾交付1,500,000 元，由其與高
      寶郎、「阿偉」各分得500,000 元等語（見原審卷第17、
      153 頁）。但證人曾貫政於原審結證稱未給付被告500,00
      0 元等語（見原審卷第129 頁），證人高寶郎於原審亦結
      證稱其找被告拿薪水，但實際上未領得薪水，被告曾交付
      150,000 元買器具等物，但不知被告有無取得500,000 元
      ，其亦未取得金錢等語（見原審卷第113 、114 ～115 頁
      ）。是被告此部分陳述核與證人曾貫政、高寶郎證述不同
      ，亦無其他證據足佐被告此部分陳述為真實，乃無從認被
      告製造第二級毒品甲基安非他命有獲得500,000 元。
    (六)被告另陳稱曾貫政之共犯有王宗興、「阿偉」、「福仔」
      、「大胖仔」等語（見原審卷第18、131 、132 、152 頁
      ）。但觀諸被告先後陳述「『大胖仔』就是『志仔』‧‧
      ‧『偉仔』平日沒有在工廠內，他是個聯絡人，至於『福
      仔』曾經去過工廠2 次，我只知道『福仔』的地位應該比
      『志仔』還高‧‧‧王宗興是負責管銷的，『福仔』負責
      載運麻黃素，『志仔』是負責工廠內作業」、「工寮在場
      的有4 位，1 個是『偉仔』，1 個是『福仔』，還有1 個
      是『大胖仔』，『大胖仔』並非曾貫政」、「『福仔』、
      『志仔』1 個是負責工廠指導，1 個是負責載運麻黃素，
      『偉仔』、『大胖仔』是負責看管我們的」、「『志仔』
      的手下老一『阿偉』，老二『大胖仔』、我及高寶郎共4
      個人，動手製造安非他命的人是我及高寶郎，『阿偉』、
      『大胖仔』是技術指導」等情（見原審卷第18、131 、
      132 、152 頁），各次陳述尚有歧異，且被告雖陳稱曾貫
      政曾帶王宗興至工廠，2 人交談約1 小時，而後曾貫政即
      指導其製造第二級毒品甲基安非他命，固認王宗興係指導
      製造第二級毒品甲基安非他命之人等語（見原審卷第16
      頁），但被告於本院復陳述未聽到曾貫政與王宗興之談話
      （見94年5 月11日本院言詞辯論筆錄），是被告陳述王宗
      興係指導製造第二級毒品甲基安非他命之人，亦難證明。
      再證人高寶郎於原審結證稱除了其與被告外，尚有『阿偉
      』在工廠負責看管其2 人，不認識『大胖仔』、王宗興，
      『福仔』不是工寮裡的人等語（見原審卷第100 ～101 、
      10 3、115 、116 頁），證人曾貫政於原審及本院均結證
      稱王宗興並非製造第二級毒品甲基安非他命之股東，亦未
      指導製造第二級毒品甲基安非他命，僅係委由王宗興代為
      販賣而已，不認識『偉仔』、『福仔』、『大胖仔』等語
      （見原審卷第123 ～124 頁、本院94年5 月11日言詞辯論
      筆錄），證人王宗興於原審亦結證稱係受託販賣第二級毒
      品甲基安非他命等語（見原審卷第91頁）。是被告陳述曾
      貫政之共犯有王宗興、「阿偉」、「福仔」、「大胖仔」
      一節，尚無從證明。
    綜上所述，被告意圖牟利，與曾貫政共同基於製造第二級毒
    品甲基安非他命之犯意聯絡，受雇製造第二級毒品甲基安非
    他命共11公斤，事證明確，犯行堪以認定。
三、核被告所為，係犯毒品危害防制條例第4 條第2 項之製造第
    二級毒品罪。被告固先後2 次製造第二級毒品甲基安非他命
    ，但被告係基於1 個製造第二級毒品甲基安非他命之犯意，
    接續以2 個行為完成，故為接續犯。被告製造第二級毒品甲
    基安非他命後，復持有之，其持有第二級毒品甲基安非他命
    之低度行為，為其製造甲基安非他命之高度行為所吸收，不
    另論罪。被告與曾貫政、高寶郎間，就上開犯行，具有犯意
    聯絡及行為分擔，為共同正犯。又被告前因竊盜案件，於89
    年間經法院判處有期徒刑5 月確定，並於90年5 月8 日易科
    罰金執行完畢，有臺灣高等法院被告全國前案紀錄表在卷可
    憑，被告於有期徒刑執行完畢後，5 年內再犯本件有期徒刑
    以上之罪，為累犯，除法定刑無期徒刑部分外，應依刑法第
    47 條 規定加重其刑。再本件係王宗興另案為警逮獲後，王
    宗興於93年6 月25日帶警至製造第二級毒品甲基安非他命工
    廠，扣得含第二級毒品甲基安非他命及第四級毒品先驅原料
    麻黃成分之黑褐色液體共淨重93514 公克（因鑑驗共耗損
    60公克，剩餘淨重93454 公克）及供製造甲基安非他命所用
    之物，因而查獲，已經證人即員警蔡宗霖於本院審理中結證
    明確（見本院94年3 月30日言詞辯論筆錄），且為被告陳述
    在卷（見原審卷第17頁），故非因被告供出毒品來源而查獲
    ，況被告製造第二級毒品甲基安非他命，本身即是毒品產生
    之最初來源，故無毒品危害防制條例第17條減輕其刑之適用
    ，附此敘明。
四、原審以被告罪證明確，予以論罪科刑，固非無見，惟查：(一)
    曾貫政先後提供製造第二級毒品甲基安非他命之原料麻黃素
    100 公斤予被告、高寶郎執行製造第二級毒品甲基安非他命
    ，被告、高寶郎即使用原料麻黃素70公斤先後2 次接續製造
    完成第二級毒品甲基安非他命各5 公斤、6 公斤，原判決認
    曾貫政提供製造第二級毒品甲基安非他命之原料麻黃素520
    公斤予被告、高寶郎製成第二級毒品甲基安非他命300 公斤
    ，尚有未合。(二)王宗興尚無從證明係製毒之共犯，已如前述
    ，原判決認王宗興亦屬製毒之共犯，同屬可議。(三)原判決認
    定被告、高寶郎製成第二級毒品甲基安非他命300 公斤，數
    量十分龐大，流入市面，將危害國人健康及社會治安甚鉅，
    原判決竟僅量處有期徒刑13年，顯與一般之法律情感有違，
    即有不適當。被告上訴意旨以其僅製造完成第二級毒品甲基
    安非他命11公斤，指摘原判決不當，為有理由，自應予以撤
    銷改判。爰審酌被告有事實欄所載前科，竟不知警惕，明知
    毒品危害國人健康及社會治安甚鉅，仍意圖牟取個人私利，
    共同製造第二級毒品甲基安非他命，助長毒品之氾濫，且行
    為後未坦承錯誤，然被告製造完成第二級毒品甲基安非他命
    11公斤，數量非少，但被告尚未獲得財物，又原判決認被告
    製成第二級毒品甲基安非他命300 公斤，量處有期徒刑13年
    ，顯屬過輕而有不當，故本院雖認被告製成第二級毒品甲基
    安非他命11公斤，自不受原判決量刑影響等一切情形，量處
    如主文所示之刑。被告製造完成之第二級毒品甲基安非他命
    11公斤，雖未扣案，但既經查獲，復無證據證明業已滅失，
    即應依毒品危害防制條例第18條第1 項前段規定沒收銷燬，
    扣案之黑褐色液體共淨重93514 公克（因鑑驗耗損60公克，
    剩餘淨重93454 公克）含第二級毒品甲基安非他命及第四級
    毒品先驅原料麻黃成分，因無從析離，故剩餘淨重93454
    公克之黑褐色液體，均無法析離，亦均應依毒品危害防制條
    例第18條第1 項前段規定宣告沒收銷燬。扣案附表1 所示之
    物均係供被告與高寶郎、曾貫政所共有供製造第二級毒品甲
    基安非他命所用之物，業據被告、高寶郎、曾貫政陳明在卷
    （見原審卷第114 、115 、120 、159 頁），自應依毒品危
    害防制條例第19條第1 項前段規定宣告沒收。至扣案及送鑑
    定之白色塑膠瓶3 個，係員警事後再至工廠查獲，而其內容
    物既已用罄滅失，殘留瓶上之茶色粉末僅檢出氯、鈀、鋁等
    元素，有內政部警政署刑事警察局93年9 月20日刑鑑字第
    0930141787號鑑驗通知書可憑（見原審卷第77頁），亦非毒
    品或違禁物，故不宣告沒收。
五、公訴意旨另以：曾貫政提供製造第二級毒品甲基安非他命之
    原料麻黃素520 公斤予被告、高寶郎製成第二級毒品甲基安
    非他命300 餘公斤，除上開有罪部分外，其餘亦涉犯毒品危
    害防制條例第4 條第2 項之製造第二級毒品罪嫌。然被告除
    上開有罪部分外，其餘尚不能證明，已如前述，因此部分與
    上開有罪部分屬接續犯之實質上一罪關係，故不另為無罪之
    諭知。
據上論結，應依刑事訴訟法第369 條第1 項前段、第364 條、第
299 條第1 項前段、毒品危害防制條例第4 條第2 項、第18條第
1 項前段、第19條第1 項、刑法第11條、第28條、第47條，判決
如主文。
本案經檢察官王登榮到庭執行職務。
中　　華　　民　　國　　94　　年　　5 　　月　　25　　日
                  刑事第九 庭  審判長法　 官  張明松
                                    法　　官  任森銓
                                    法　　官  郭玫利
以上正本證明與原本無異。
如不服本判決應於收受本判決後10日內向本院提出上訴書狀，其
未敘述上訴理由者，並得於提起上訴後10日內向本院補提理由書
狀（均須按他造當事人之人數附繕本）「切勿逕送上級法院」。
中　　華　　民　　國　　94　　年　　5 　　月　　25　　日
　　　　　　　　　　　　　　　　　　　書記官  翁心欣
附錄本判決論罪科刑法條
毒品危害防制條例第4 條第2 項：
製造、運輸、販賣第二級毒品者，處無期徒刑或7 年以上有期徒
刑，得併科新臺幣7,000,000 元以下罰金。
附表1 ：
┌──┬───────────┬───────────┐
│編號│    品        名      │    數        量      │
├──┼───────────┼───────────┤
│１  │大型燒杯              │壹個                  │
├──┼───────────┼───────────┤
│２  │塑膠水桶              │柒個                  │
├──┼───────────┼───────────┤
│３  │馬達                  │壹個                  │
├──┼───────────┼───────────┤
│４  │大型鍋具              │壹個                  │
├──┼───────────┼───────────┤
│５  │濾紙                  │伍包                  │
├──┼───────────┼───────────┤
│６  │酢酸                  │拾貳瓶                │
├──┼───────────┼───────────┤
│７  │水酸                  │拾壹瓶              │
├──┼───────────┼───────────┤
│８  │磅秤                  │壹台                  │
├──┼───────────┼───────────┤
│９  │瓦斯管                │壹條                  │
├──┼───────────┼───────────┤
│１０　│漏斗                  │貳支                  │
├──┼───────────┼───────────┤
│　│脫水機                │肆台                  │
├──┼───────────┼───────────┤
│　│脫氣機                │貳台                  │
├──┼───────────┼───────────┤
│　│爐具                  │肆組                  │
├──┼───────────┼───────────┤
│　│瓦斯桶                │伍支                  │
├──┼───────────┼───────────┤
│　│搖台                  │貳台                  │
├──┼───────────┼───────────┤
│　│氫氣鋼瓶              │肆支                  │
├──┼───────────┼───────────┤
│　│壓力鋼瓶              │貳支                  │
└──┴───────────┴───────────┘
附表2 ：
┌──┬────────────────────────┬──────┐
│階段│         製 造 甲 基 安 非 他 命 過 程          │ 備      註 │
├──┼────────────────────────┼──────┤
│    │將麻黃素放在桶中，以一比一比例加「麗坊」之化學藥│見偵查卷第│
│第  │劑浸泡二小時，再以○‧八比一之比例，加入強酸浸泡│  129 ～130 │
│一  │二小時，再以一比一‧五比例加入乙醚浸泡二小時，還│  頁。      │
│階  │原後，以濾紙過濾，並加入丙酮洗淨中和，待原料呈雪│見原審卷第│
│段  │白之黏糊狀，再加以曬乾成雪白米粉狀，第一階段製成│  15頁。    │
│    │即屬完成。                                      │            │
├──┼────────────────────────┼──────┤
│    │將上開曬乾之雪白米粉狀之粉末，以每五公斤加一萬五│同右        │
│    │千六百ＣＣ的水，予以加熱，使之成為液態，再將該液│            │
│    │態倒入壓力鋼瓶，並加入氯化鈀、硫酸鋇、氰酸鈉、鹽│            │
│第  │酸後，再加入氫氣，放在搖台上予以混和，約二小時後│            │
│二  │，再加入蘇打調ＰＨ值，將ＰＨ值調至六‧五至七‧○│            │
│階  │之間，再以玻璃燒杯、漏斗、濾紙及抽氣機過濾雜質，│            │
│段  │以快速爐加溫至六十八度，然後再加入活性炭過濾，並│            │
│    │以快速爐加溫至六十八度到七十度左右，持續三小時後│            │
│    │，分裝於小型塑膠桶內待其冷卻，再放入冰箱，待其成│            │
│    │為結晶體，再把結晶體放置於空麵粉袋內，以脫水機予│            │
│    │以脫水，第二階段製成即屬完成。                  │            │
├──┼────────────────────────┼──────┤
│    │將經脫水機脫水後之結晶體，以每公斤加四百五十ＣＣ│同右        │
│第  │的水，加入活性炭混合，以玻璃燒杯、漏斗、濾紙及抽│            │
│三  │氣機過濾雜質，再以瓦斯爐加溫到六十八至七十五度，│            │
│階  │持續約三至四小時，待其產生結晶狀後，分裝於小型塑│            │
│段  │膠桶內待其冷卻，再放入冰箱，待其結晶後，即是第二│            │
│    │級毒品甲基安非他命。                            │            │
└──┴────────────────────────┴──────┘
